【裁判字號】    99,易,537
【裁判日期】    990730
【裁判案由】    竊盜
【裁判全文】
臺灣屏東地方法院刑事判決               99年度易字第537號
公  訴  人  臺灣屏東地方法院檢察署檢察官
被      告  甲○○
上列被告因竊盜案件，經檢察官提起公訴（99年度偵字第5778號
），茲因被告就被訴事實為有罪之陳述，經告知簡式審判程序意
旨並聽取公訴人及被告之意見後，本院裁定依簡式審判程序審理
，判決如下：
    主  文
甲○○犯攜帶兇器竊盜罪，處有期徒刑陸月，如易科罰金，以新
臺幣壹仟元折算壹日，緩刑貳年，並應向公庫支付新台幣貳萬元
。
    事  實
一、甲○○意圖為自己不法之所有，基於竊盜之犯意，於民國99
    年6月12日15時許，帶客觀上可對人之身體造成傷害之剪
    刀1把，前往屏東縣枋寮鄉○○村○○路番子崙段枋寮幹125
    號電線桿前50公尺之大排水溝旁，並於同日15時30分許，持
    上開剪刀割取蘇福成所有放置於該處大排水溝旁之漁網1件
    ，並竊取之。得手後欲離時，適為蘇福成發現，報警而為
    員警查獲上情，並扣得上揭漁網1 件。
二、案經屏東縣政府警察局枋寮分局報告臺灣屏東地方法院檢察
    署檢察官偵查起訴。
    理  由
一、按簡式審判程序之證據調查，依刑事訴訟法第273 條之2 規
    定，不受同法第159 條第1 項審判外陳述排除之限制，再被
    告對於卷內之各項證據，亦不爭執證據能力，故卷內所列之
    各項證據，自得作為證據，先予敘明。
二、前揭犯罪事實，業據被告甲○○於本院審理時自白不諱，核
    與證人即被害人蘇福成於警詢中證述之情節相符。復有贓物
    認領保管單、扣押物品目錄表各一紙，及照片5 張附卷可稽
    ，被告甲○○自白竊盜犯行，堪認與事實相符，應可採信。
    本件被告犯罪事證已明確，應依法論科。
三、按刑法第321 條第1 項第3 款所規定之攜帶兇器竊盜罪，係
    以行為人攜帶兇器竊盜為其加重條件，此所謂兇器，其種類
    並無限制，凡客觀上足對人之生命、身體、安全構成威脅，
    具有危險性之兇器均屬之，且祇須行竊時攜帶此種具有危險
    性之兇器為已足，並不以攜帶之初有行兇之意圖為必要，有
    最高法院79年台上字第5253號判例可參照。查被告自承係以
    長約20公分之剪刀（外觀如警卷最末頁照片）1 支行竊，而
    該剪刀顯然對人體具有危險性，自屬兇器無疑。核被告甲○
    ○所為，係犯刑法第321 條第1 項第3 款之攜帶兇器竊盜罪
    。
四、爰審酌被告甲○○之年齡、品行、智識能力、犯罪手段、動
    機、犯罪所得財物價值甚輕、對於法益所生危害之程度輕微
    ，及其尚無前科紀錄，有臺灣高等法院被告前案紀錄表1 紙
    在卷可參，素行尚佳，且犯罪後坦承犯行，態度良好等一切
    情狀，量處如主文所示之刑，並諭知易科罰金之折算標準。
    又被告未曾因故意犯罪，受有期徒刑以上刑之宣告，此有上
    開前案紀錄表附卷可稽，其僅因一時失慮觸犯本罪，經本次
    偵審程序後，當知警惕應無再犯之虞，本院認被告所犯之刑
    ，以暫不執行為適當，爰併諭知緩刑2 年，並應向公庫支付
    新台幣2 萬元。又被告供行竊所用之剪刀並未扣案，被告於
    審理時供承已丟棄，找不到，顯見該剪刀已滅失，爰不另為
    沒收之諭知。
據上論斷，應依刑事訴訟法第273 條之1 第1 項、第299 條第1
項前段，刑法第321 條第1 項第3 款、第41條第1 項前段、第74
條第1 項第1 款、第2 項第4 款，判決如主文。
本案經檢察官李秀玲到庭執行職務
中    華    民    國    99    年    7    月    30     日
                      刑事第二庭  法  官  簡光昌
以上正本證明與原本無異。
如不服本判決應於收受本判決送達後10日內向本院提出上訴書狀
，其未敘述上訴理由者，應於上訴期間屆滿後20日內向本院補提
理由書狀（均須按他造當事人之人數附繕本）「切勿逕送上級法
院」。
中    華    民    國    99    年    7    月    30     日
                                  書記官  黃佳惠
附錄本判決論罪科刑法條全文：
中華民國刑法第321條
犯竊盜罪而有左列情形之一者，處六月以上、五年以下有期徒刑
：
一、於夜間侵入住宅或有人居住之建築物、船艦或隱匿其內而犯
    之者。
二、毀越門扇、牆垣或其他安全設備而犯之者。
三、攜帶兇器而犯之者。
四、結夥三人以上而犯之者。
五、乘火災、水災或其他災害之際而犯之者。
六、在車站或埠頭而犯之者。
前項之未遂犯罰之。

司法院資訊處製作；財團法人民間司法改革基金會備份。
